【裁判字號】    95,易,1721
【裁判日期】    950919
【裁判案由】    竊盜
【裁判全文】
臺灣臺中地方法院刑事判決              95年度易字第1721號
公  訴  人  臺灣臺中地方法院檢察署檢察官
被      告  丙○○
                    （另案
上列被告因竊盜案件，經檢察官提起公訴（95年度偵字第12013號）
，被告於本院審理程序進行中，對被訴事實為有罪之陳述，本院
合議庭裁定由受命法官獨任行簡式審判程序，判決如下：
    主    文
丙○○結夥三人以上，於夜間侵入住宅竊盜，累犯，處有期徒刑
捌月。
    犯罪事實
一、丙○○曾於民國（下同）八十九年十月二十三日因違反著作
    權法經本院台中簡易庭判處有期徒刑五月，於八十九年十一
    月一日執行完畢，不知悔改，於九十三年十二月三十日晚上
    二十二時許，夥同具犯意聯絡之甲○○、乙○○（業經本院
    判處有期徒刑七月確定），先由丙○○以某不姓名之人所有
    之鑰匙一支打開丁○○位於臺中縣太平市○○○路六十六號
    三樓之住處後，甲○○、乙○○、丙○○三人一起侵入丁○○住處，共同下手竊取丁○○所有之電腦主機三台、印表機
    二台、傳真機、碎紙機各一台、國際牌ＧＤ─五五型手機一
    支（含丁○○所租用之0000000000號門號ＳＩＭ
    卡一紙）及台灣銀行票號ＡＮ00000000、合作金庫
    票號ＪＭ0000000、第一商業銀行ＡＢ000000
    0之支票三紙，得手後，將前開物品自丁○○住處攜出而置
    於自己實力支配之下。嗣經丁○○發現財物遭竊，調閱其住
    處樓下之錄影監視畫面，得知竊取財物之人，而報警循線查
    獲。
二、案經臺中縣警察局霧峰分局報請臺灣臺中地方法院檢察署檢
    察官偵查起訴。
    理  由
一、按除被告所犯為死刑、無期徒刑、最輕本刑為三年以上有期
    徒刑之罪或高等法院管轄第一審案件者外，於前條第一項程
    序進行中，被告先就被訴事實為有罪之陳述時，審判長得告
    知被告簡式審判程序之旨，並聽取當事人、代理人、辯護人
    及輔佐人之意見後，裁定進行簡式審判程序，刑事訴訟法第
    二百七十三條之一第一項定有明文。本件被告所犯係死刑、
    無期徒刑、最輕本刑為三年以上有期徒刑以外之罪，其於準
    備程序中就被訴事實為有罪之陳述，且經審判長告知被告簡
    式審判程序之旨，並聽取公訴人及被告等之意見後，本院合
    議庭認為適宜而裁定由受命法官獨任進行簡式審判程序，次
    按被告以外之人於審判之陳述，雖不符前四條之規定，而經
    當事人於審判程序同意為證據，法院審酌該言詞陳述或書面
    陳述作成時之情況，認為適當者，亦得為證據，刑事訴訟法
    第一百五十九條之五第一項定有明文。本案被害人丁○○於
    警詢及關係人甲○○、乙○○於偵訊中未經具結所為之陳述
    ，經被告同意作為證據之一部分，自例外得認為有證據能力
    ，而得採為證據，合先敘明。
二、訊據被告丙○○對於上揭事實坦承不諱，核與被害人丁○○
    所指訴之情節相符，且與共犯甲○○、乙○○供述情節相符
    ，並有監視錄影機錄影光碟一片、錄影翻拍照片影本七張、
    贓物領據等在卷足資佐證，足認被告丙○○自白，核與事實
    相符，堪予採信，事證至臻明確，被告丙○○犯行洵堪認定
    。
三、核被告丙○○所為，係犯刑法第三百二十一條第一項第一款
    、第四款之結夥三人以上於夜間侵入住宅竊盜罪。被告丙○○與甲○○、乙○○三人間有犯意之聯絡，行為之分擔，均
    為共同正犯（被告行為時之刑法第二十八條規定：「二人以
    上共同實施犯罪者，皆為共同正犯，經修正為：「二人以上
    共同實行犯罪者，皆為共同正犯」，修正前後並無有利不利
    被告之情形，自不生新舊法比較之問題）。被告丙○○曾於
    八十九年十月二十三日因違反著作權法經本院台中簡易庭判
    處有期徒刑五月，於八十九年十一月一日執行完畢，有台灣
    高等法院被告前案紀錄表一份附卷可憑，其於有期徒刑執行
    完畢後，五年之內，再犯本件有期徒刑以上之罪，為累犯，
    依法加重其刑（被告於有期徒刑執行完畢後之五年以內再故
    意犯本件有期徒刑以上之罪，不論依修正前之刑法第四十七
    條，或修正後之刑法第四十七條第一項之規定，均構成累犯
    ，對被告而言並無有利或不利之情形，自不生新舊法比較之
    問題，應逕依修正前之刑法第四十七條，論以累犯，並加重
    其刑）。爰審酌被告丙○○之犯罪之動機、目的、手段、犯
    罪所生危害及犯罪後業已坦認罪行，然犯罪後迄今仍未與被
    害人丁○○達成民事和解，取得諒解等一切情狀，分別量處
    如主文所示之刑，以資懲儆。被告竊盜所用之鑰匙一支，並
    未扣案，且不能證明係被告丙○○或共犯所有之物，且非屬
    違禁物，爰不併予宣告沒收，附此敘明。
三、據上論斷，應依刑事訴訟法第二百七十三條之一第一項、第
    二百九十九條第一項前段，刑法第三百二十一條第一項第一
    款、第四款，刑法第二條第一項前段、修正前刑法第二十八
    條、第四十七，判決如主文。
中    華    民    國    95    年    9     月    19    日
                  刑事第十五庭    法  官  陳 如 玲
以上正本證明與原本無異。
如不服本判決，應於判決送達後十日內向本院提出上訴狀，上訴
於臺灣高等法院臺中分院(須附繕本)。
                                  書記官  楊 賀 傑
中    華    民    國    95    年    9     月    19    日
附錄論罪科刑實體法條文：
刑法第321條：
犯竊盜罪而有左列情形之一者，處6月以上、5年以下有期徒刑：
一  於夜間侵入住宅或有人居住之建築物、船艦或隱匿其內而犯
     之者。
二  毀越門扇、牆垣或其他安全設備而犯之者。
三  攜帶兇器而犯之者。
四  結夥三人以上而犯之者。
五  乘火災、水災或其他災害之際而犯之者。
六  在車站或埠頭而犯之者。
前項之未遂犯罰之。


司法院資訊處製作；財團法人民間司法改革基金會備份。
